# 未分配利润转赠股本的两个问题，请教一下

提问人：youjun 时间：2011-10-01 22:46:33
未分配利润转赠股本的两个问题，请教一下 一、除了验资报告以外，是否应该出具审计报告？ 二、有限责任公司未分配利润转增股本如果应当缴纳的个人所得税，地方政府考虑企业上市需要缴纳以后返还了，是否有风险？如果企业上市，是否要补交已经由地方政府返还的个人所得税？
该贴已经同步到 youjun的微博

回答人：chenyiwei
回复 youjun 的帖子
1 、根据验资的要求，需对基准日和实施日的未分配利润和其他权益类科目的余额情况实施必要的审计程序，但一般不是为发表审计意见之目的实施的全套审计程序，也无需单独出具专项审计报告。
2 、个人所得税的纳税人是自然人股东个人，因此即使返还也是应当返还给个人而不是公司的。还应当关注返还的名义，以及考虑能否获得相应金额的完税凭证和税务局开具的完税证明。如果确实返还给公司，则应计入营业外收入并作为非经常性损益。

提问人：zwenz 时间：2011-10-02 12:46:39
回复 tony868lamy 的帖子
即使是对于上市公司，交易所的规则对这一块讲的也不清楚，只是说需要审计。
《上海证券交易所上市规则》（深交所规则与此类似） 6.5 上市公司年度报告中的财务会计报告应当经具有执行证券、期货相关业务资格的会计师事务所审计。中期报告中的财务会计报告可以不经审计，但公司有下列情形之一的，应当审计 ： （一）拟在下半年进行利润分配、以公积金转增股本、弥补亏损； （二）根据中国证监会或者本所有关规定应当进行审计的其他情形。 季度报告中的财务资料无须审计，但中国证监会和本所另有规定的除外。

回答人：chenyiwei
赞同楼下tony868lamy所说的意见。另外，这个6.5条要和交易所每次发布的关于做好半年报工作的通知结合起来看，现在都在每次通知中单独提到仅提出中期现金股利分配的公司无需审计。